# 请教陈版主合并范围内子公司之间内部交易抵消的问题；

提问人：TPC1992 时间：2019-04-13 12:38:10
1 、问题背景：A 和B 是集团合并范围的两个子公司，A 有向B 的制冷收入 1000W，该笔交易 A记 700W 的成本，B 计入管理费用-制冷费；
2 、抵消思路:①借：主营业务收入 1000W 贷：管理费用 1000W② 借：主营业务收入 1000W 贷：主营业务成本 700W/管理费用-制冷费300W
请教陈版一下，哪种思路是正确的？是怎么考虑的，谢谢！

回答人：chenyiwei
第二种做法合理。即在合并报表层面，应按本集团实际发生的制冷成本计量“管理费用——制冷费”。